【裁判字號】    99,附民,350
【裁判日期】    990831
【裁判案由】    侵占
【裁判全文】
臺灣高雄地方法院刑事附帶民事訴訟判決
原      告  乙○○
訴訟代理人  秦德進律師
被      告  丙○○
            甲○○
上列被告因本院99年度易字第372 號侵占案件，經原告提起附帶
民事訴訟，本院判決如下：
    主  文
原告之訴及假執行之聲請均駁回。
    理  由
一、原告起訴主張：被告丙○○與甲○○為夫妻關係，並分別為
    金豐公司之董事、實際負責人及高暉公司之負責人。丙○○
    於民國96年1 月間，因需金錢周轉，遂透過史忠義向乙○○
    借款新台幣（下同）300 萬元，乙○○並開立面額45萬、55
    萬元之支票各3 紙交與史忠義轉交丙○○。嗣於同年2 月初
    某日，丙○○再透過史忠義向蔡清祥稱高暉公司正研發SWPA
    數位廣播系統、SWL 數位燈光控制系統、SWPC數位電力控制
    系統，市場頗有潛力，希望蔡清祥共同投資，蔡清祥、史忠
    義與丙○○等人遂在接洽、察看產品後，於同月6 日在高暉
    公司辦公室內，史忠義、蔡清祥、丙○○與郭健藏遂簽訂合
    作協議書，約定共同發起新公司，蔡清祥除將上開300 萬元
    悉數轉為高旺公司股本外，再另行開立面額700 萬元之支票
    ，並於同年3 月2 日匯款200 萬元至高暉公司開立之合作金
    庫銀行前金分行000000000000 0號帳戶內，作為高旺公司股
    本之用，甲○○並持上開支票兌現。詎丙○○、甲○○明知
    上開1200萬元係用於作為高旺公司股本之用，不得擅自挪為
    他用，竟基於意圖為自己不法所有之犯意聯絡，將上開1200
    萬元以變易持有為所有之意思侵占入己，作為資金周轉使用
    ，用以高暉公司資金周轉、清償個人債務等使用。故爰依民
    法第185 條、第184 條第1 項之侵權行為法則，訴請被告應
    返還所侵占之款項等語。並聲明被告2 人應連帶給付原告12
    00萬元，及自起訴狀繕本送達翌日起，按週年利率5 ％計算
    之利息，並願供擔保，請准宣告假執行等語。
二、被告丙○○則以：本件原告所給付之1200萬元係用以購買我
    所擁有之專利權，再以其購買專利權之比例計算新成立公司
    之持股比例，並非直接將其投資之1200萬元充作新公司之資
    本，我根本就沒有侵占之情事等語，資為抗辯。並聲明：駁
    回原告之訴及其假執行之聲請。被告甲○○則以：我只是在
    他們開會的時候負責準備茶水，根本就不知道他們之間的事
    情等語，資為抗辯。並聲明：駁回原告之訴及其假執行之聲
    請。
三、按刑事訴訟諭知無罪之判決者，對於附帶民事訴訟部分應以
    判決駁回原告之訴，刑事訴訟法第503 條第1 項前段定有明
    文。
四、本件原告乙○○指述被告丙○○、甲○○涉共同犯刑法第33
    5 條之侵占罪，經本院以99年度易字第372 號審理後，業經
    本院於99年8 月31日判處無罪在案，依照上開說明，原告之
    訴應予以駁回。
五、據上論結，依刑訴訟法第503 條第1 項前段，判決如主文。
中    華    民    國    99    年    8     月    31    日
                刑事第十二庭  審判長法  官  黃建榮
                                    法  官  王品惠
                                    法  官  楊珮瑛
以上正本證明與原本無異。
如不服本判決應於收受本判決後10日內向本院提出上訴書狀，並
應敘述具體理由，如未敘述上訴理由者，應於上訴期間屆滿後20
日內補提理由書狀於本院（均須按他造當事人之人數附繕本）「
切勿逕送上級法院」。
如不服本判決非對於刑事判決有上訴時不得上訴，並應於送達後
10日內向本院提出上訴狀。
中    華    民    國    99    年    9     月    3     日
                                    書記官  郭南宏

司法院資訊處製作；財團法人民間司法改革基金會備份。
